臺灣板橋地方法院刑事判決　　　　　　　96年度訴字第2674號
公　訴　人　臺灣板橋地方法院檢察署檢察官
被　　　告　甲○○
上列被告因違反毒品危害防制條例案件，經檢察官提起公訴（96
年度毒偵字第4843號），嗣因被告於本院準備程序中就被訴事實
為有罪之陳述，本院告知被告簡式審判程序之旨，並聽取當事人
之意見後，由本院合議庭裁定改由受命法官獨任依簡式審判程序
進行，判決如下：
    主  文
甲○○施用第一級毒品，處有期徒刑拾壹月，扣案之海洛因（驗
餘總毛重壹點伍壹柒公克），沒收銷燬之，上開毒品之外包裝袋
拾個、提撥器支、注射針筒捌支、電子磅秤壹臺、葡萄糖壹盒
、分裝袋肆包，均沒收之。又持有第二級毒品，處有期徒刑貳月
，扣案之第二級毒品甲基安非他命（驗餘總毛重點玖公克）
，沒收銷燬之，上開毒品之外包裝袋個，均沒收之。應執行有
期徒刑壹年，扣案之海洛因（驗餘總毛重壹點伍壹柒公克），第
二級毒品甲基安非他命（驗餘總毛重點玖公克），均沒收銷
燬之，上開毒品之外包裝袋共拾個、提撥器支、注射針筒捌
支、電子磅秤壹臺、葡萄糖壹盒、分裝袋肆包，均沒收之。
    事  實
一、甲○○前於民國92年間，因施用毒品案件，經本院以92年度
    毒聲字第1953號裁定送觀察、勒戒，認有繼續施用傾向，並
    經本院以92年度毒聲字第2941號裁定令入戒治處所，施以強
    制戒治1 年，其後復以93年度毒聲字第281 號裁定停止戒治
    ，所餘戒治期間付保護管束，於93年3 月3 日停止其處分出
    所，嗣於同年8 月11日保護管束期滿，未經撤銷，視為強制
    戒治期滿執行完畢，由臺灣板橋地方法院檢察署檢察官以93
    年度戒毒偵字第114 號為不起訴處分確定；復因施用第一級
    毒品案件，經本院以93年度訴字第2237號判決判處有期徒刑
    10月，並於94年5 月18日確定；又因竊盜案件，經本院以94
    年度簡字第718 號判處有期徒刑3 月，並於94年4 月1 日確
    定；再因竊盜案件，經臺灣桃園地方法以94年度桃簡字第14
    09號判處有期徒刑4 月，並於95年1 月23日確定，及因施用
    第一級毒品案件，經臺灣新竹地方法院以95年度訴字第420
    號判處有期徒刑11月，並於95年9 月12日確定，而上開二罪
    ，復經同上法院以95年度聲字第1008號定應執行刑有期徒刑
    1 年2 月，再與前揭所述案件接續執行，甫於96年4 月14日
    縮短刑期假釋出監（迄至96年8 月2 日始縮刑期滿）。詎其
    於前揭假釋期間，明知海洛因、甲基安非他命係毒品危害防
    制條例所列之第一、二級毒品，不得非法施用、持有，竟基
    於持有第二級毒品甲基安非他命（起訴書誤載為安非他命）
    之犯意，於96年6 月20日為警查獲前幾天（起訴書略載為不
    詳時日），在桃園縣龜山鄉某處，以不詳代價販入第二級毒
    品甲基安非他命3 包（總毛重1.53公克），而自彼時起持有
    之；又其於前開強制戒治執行完畢釋放後5 年內，仍未戒除
    毒癮，而基施用第一級毒品海洛因之犯意，於96年6 月20日
    15時許，在臺北縣樹林市○○街○ 段57巷8 號2 樓住處，以
    將海洛因摻水注入針筒後注射之方式，施用第一級毒品海洛
    因1 次。嗣於同日15時30分許，為警在上址查獲，並扣得第
    一級毒品海洛因10包（總毛重3.41公克）、提撥器3 支、注
    射針筒8 支、電子磅秤1 臺、葡萄糖1 盒、分裝袋4 包、第
    二級毒品甲基安非他命3 包（總毛重1.53公克）等物。
二、案經臺北縣政府警察局樹林分局報告臺灣板橋地方法院檢察
    署檢察官偵查起訴。
    理  由
壹、程序方面：
    查本件被告甲○○所犯並非死刑、無期徒刑、最輕本刑為三
　　年以上有徒刑之罪或高等法院管轄第一審案件，而其於準備
　  程序進行中，被告先就被訴事實為有罪之陳述，經法官告知
    簡式審判程序之旨，並聽取公訴人及被告之意見後，本院認
    適宜改依簡式審判程序進行，爰依刑事訴訟法第273 條之1
    第1 項、第284 條之1 規定，由本院合議庭以裁定由受命法
　  官獨任進行簡式審判程序，合先敘明。
貳、實體方面：
一、上揭事實，業據被告甲○○於本院審理時坦承不諱，復有搜
    索扣押筆錄、扣押物品目錄表各乙份、查獲現場照片2 幀存
    卷可稽，及第一級毒品海洛因10包（總毛重3.41公克）、提
    撥器3 支、注射針筒8 支、電子磅秤1 臺、葡萄糖1 盒、分
    裝袋4 包、第二級毒品甲基安非他命3 包（總毛重1.53公克
    ）扣案可資佐證。又被告為警查獲時所採其尿液送驗結果，
    係呈嗎啡陽性反應，此有臺北縣政府警察局樹林分局毒品危
    害防制條例被移送者姓名暨代碼對照表（代碼編號：H00000
    000） 、台灣檢驗科技股份有限公司於96年7 月4 日出具之
    濫用藥物尿液檢驗報告（報告編號：CH/2007/60956） 各1
    份在卷可稽。而扣案之白色粉末10包、透明結晶3 包，經送
    台灣檢驗科技股份有限公司鑑驗結果，白色粉末10包（共毛
    重3.41公克，因鑑驗使用0.02公克，驗餘總毛重3.39公克）
    ，呈海洛因陽性反應；透明結晶3 包（共毛重1.53公克，因
    鑑驗使用0.013 公克，驗餘總毛重1.517 公克），呈甲基安
    非他命陽性反應，此有該公司濫用藥物檢驗報告2 份（報告
    編號：CH/2007/60971 、CH/2007/70504） 在卷可稽。又按
    海洛因經注射或吸入人體後，約百分之八十於24小時內自尿
    中排出，一般而言，尿液中能否驗出嗎啡陽性反應與其投與
    量、投與途徑、採尿時間、個人體質及檢測方法之靈敏度有
    關，國外曾有文獻報導注射6 毫克之海洛因鹽酸鹽，其代謝
    物嗎啡之平均可檢出時限約為26小時，業經行政院衛生署藥
    物食品檢驗局於81年9 月8 日以藥檢壹字第8114885 號函述
    綦詳。被告之任意性自白有上開證據可佐，足認被告確有在
    前揭犯罪時間施用第一級毒品海洛因之行為甚明。又查，被
    告前於92年間，因施用毒品案件，經本院以92年度毒聲字第
    1953號裁定送觀察、勒戒，認有繼續施用傾向，並經本院以
    92年度毒聲字第2941號裁定令入戒治處所，施以強制戒治1
    年，其後復以93年度毒聲字第281 號裁定停止戒治，所餘戒
    治期間付保護管束，於93年3 月3 日停止其處分出所，嗣於
    同年8 月11日保護管束期滿，未經撤銷，視為強制戒治期滿
    執行完畢，由臺灣板橋地方法院檢察署檢察官以93年度戒毒
    偵字第114 號為不起訴處分確定，此有臺灣高等法院被告前
    案紀錄表在卷可稽。綜上所述，足認被告前經強制戒治執行
    完畢釋放後，五年內再犯本件施用第一級毒品犯行。本案事
    證明確，被告犯行堪以認定，應依法論科。
二、查海洛因及甲基安非他命，分屬於毒品危害防制條例第2 條
    第2 項第1 、2 款所規定之第一、二級毒品，核被告所為，
    係犯毒品危害防制條例第10條第1 項之施用第一級毒品罪及
    同條例第11條第2 項之持有第二級毒品罪。被告施用前後持
    有第一級毒品之低度行為，為進而施用第一毒品之高度行為
    所吸收，不另論罪。被告所犯上開二罪名，犯意各別，行為
    互殊，應予分論併罰。審酌被告有多次施用毒品前科，素行
    非佳，其前曾經強制戒治完畢，且仍在假釋期間，猶不知戒
    惕悔改，仍為本件施用第一級毒品及持有第二級毒品犯行，
    足以戕害其身心，滋生其他犯罪，惡化治安，嚴重損及公益
    ，自制力亦顯不佳；惟另考量被告於犯後已坦承犯行，而其
    施用毒品行為於本質上係屬自我戕害行為，反社會性之程度
    應屬較低等一切情狀，各量處如主文所示之刑，併定其應執
    行之刑，以資懲儆。又扣案之海洛因10包（驗餘總毛重3.39
    公克）、甲基安非他命3 包（驗餘總毛重1.517 公克），既
    屬當場查獲之第一級毒品及第二級毒品，爰依毒品危害防制
    條例第18條第1 項前段規定，宣告沒收銷燬之。至於上開毒
    品之外包裝袋，係用於包裹毒品，防其裸露、潮濕，便於攜
    帶施用，係預備供被告施用第一級毒品所用之物及供被告持
    有第二級毒品所用之物，而扣案之提撥器3 支、注射針筒8
    支、電子磅秤1 臺、葡萄糖1 盒、及分裝袋4 包，則係供及
    預備供被告施用第一級毒品所用之物，且上開物品均係被告
    所有，此業據被告於本院審理時供明在卷，爰依刑法第38條
    第1 項第2 款規定，均併予宣告沒收之。
據上論斷，應依刑事訴訟法第273 條之1 第1 項、第299 條第1
項前段，毒品危害防制條例第10條第1 項、第11條第2 項、第18
條第1 項前段，刑法第11條、第51條第5 款、第38條第1 項第2
款，判決如主文。
本案經檢察官江祐丞到庭執行職務。
中　　華　　民　　國　　96　　年　　9 　　月　　28　　日
                  刑事第十一庭法  官  林淑婷
以上判決正本證明與原本無異。
如不服本判決，應於送達後十日內，向本院提出上訴狀。
                              書記官  林金良
中　　華　　民　　國　　96　　年　　9 　　月　　28　　日
附錄本案論罪科刑法條全文：
毒品危害防制條例第10條
施用第一級毒品者，處六月以上五年以下有期徒刑。
施用第二級毒品者，處三年以下有期徒刑。
毒品危害防制條例第11條
持有第一級毒品者，處3 年以下有期徒刑、拘役或新臺幣5 萬元
以下罰金。
持有第二級毒品者，處2 年以下有期徒刑、拘役或新臺幣3 萬元
以下罰金。
持有專供製造或施用第一、二級毒品之器具者，處1 年以下有期
徒刑、拘役或新臺幣1 萬元以下罰金。
持有毒品達一定數量者，加重其刑至二分之一，其標準由行政院
定之。
